【裁判字號】    98,易,134
【裁判日期】    980608
【裁判案由】    竊盜
【裁判全文】
臺灣花蓮地方法院刑事判決               98年度易字第134號
公  訴  人  臺灣花蓮地方法院檢察署檢察官
被      告  乙○○
上列被告因竊盜案件，經檢察官提起公訴（98年度偵字第1551號
），被告於準備程序中就犯罪事實為有罪之陳述，經本院當庭裁
定改行簡式審判程序，並判決如下：
，本院判決如下：
    主  文
乙○○攜帶兇器竊盜，未遂，處有期徒刑參月，如易科罰金，以
新台幣壹仟元折算壹日；扣案之鋸子壹把沒收。
    事  實
一、乙○○於民國98年3月1日上午11時30分許，在花蓮縣卓溪鄉
    中正部落山區，意圖為自已不法之所有，持客觀上具有危險
    性足以做為兇器使用之鋸子 1把（本院當庭扣押在案），接
    上現場採取之桂竹 1枝（使用後棄置現場），盜割竊取甲○
    ○所有之檳榔果實 6、7串（數量約700顆），嗣將檳榔果實
    置於地面時，即為甲○○當場發覺而未得逞，經甲○○報警
    而查獲。
二、案經甲○○告訴及花蓮縣警察局玉里分局報請台灣花蓮地方
    法院檢察署檢察官偵查起訴。
    理  由
一、上揭事實，業據被告乙○○於警詢、偵查及本院審理中坦承
    不諱，並經告訴人甲○○於警詢中及本院準備程序中指述綦
    詳，復有告訴人之承租契約書、現場位置圖、贓物認領保管
    單各1紙（其上所載檳榔 2，000粒係警員自行估算之數目，
    非經實際核算之精確數額，告訴人及被告對於起訴書上所載
    之檳榔果實數量均不爭執）及現場照片 2幀在卷及由被告攜
    帶到院，經本院當庭扣押而屬被告所有，用以盜割檳榔之鋸
    子 1把扣案可稽，足徵被告自白與事實相符。本案事證明確
    ，被告犯行洵堪認定，應予依法論科。
二、按鋸子為金屬製品，有鋒利之鋸齒，鋸面長度約30公分，在
    客觀上足對人之身體、生命構成威脅，自為兇器之一種。核
    被告所為，係犯刑法第321條第2項、第1項第3款之攜帶兇器
    竊盜未遂罪。被告於盜割檳榔尚未移置自己管領力之際，即
    為告訴人所發覺，致未能得逞，行為尚處於未遂階段，應依
    刑法第25條第 2項之規定，按既遂犯之刑減輕其刑。爰審酌
    被告之前科素行，犯罪動機、目的、手段均尚單純，攜帶兇
    器竊盜，不僅造成被害人財物損失，亦對社會治安及他人安
    危構成威脅，惟所竊得財物價值不高，且已由告訴人全數領
    回，及本件因告訴人要求被告賠償新台幣 5萬元，超出被告
    經濟能力所能負擔，以致未能達成和解，及被告犯後坦承不
    諱，態度尚稱良好等一切情狀，量處如主文所示之刑，並諭
    知易科罰金之折算標準，以示懲儆。
三、經本院當庭扣案之鋸子 1把，為被告所有供犯罪所用之物，
    業據被告於本院審理時供明在卷，爰依刑法第38條第1項第2
    款之規定，併予宣告沒收。
據上論斷，應依刑事訴訟法第273條之1第1項、第299條第 1項前
段，刑法第321條第1項第3款、第 2項、第25條第2項、第41條第
1項前段、第38條第1項第2款，判決如主文。
本案經檢察官吳文正到庭執行職務。
中    華    民    國    98    年    6     月    8     日
                  刑事第一庭    法 官   張健河
以上正本證明與原本無異。
如不服本判決應於收受送達後10日內向本院提出上訴書狀，並應
敘述具體理由。其未敘述上訴理由者，應於上訴期間屆滿後20日
內向本院補提理由書 (均須按他造當事人之人數附繕本) 「切勿
逕送上級法院」。告訴人或被害人如對於本判決不服者，應具備
理由請求檢察官上訴，其上訴期間之計算係以檢察官收受判決正
本之日期為準。
中    華    民    國    98    年    6     月    8     日
                                書記官
附錄本判決論罪之法律條文：
中華民國刑法第321條第1項第3款、第2項：
犯竊盜罪而有左列情形之一者，處 6 月以上、 5 年以下有期徒
刑：
三、攜帶兇器而犯之者。
前項之未遂犯罰之。


司法院資訊處製作；財團法人民間司法改革基金會備份。
